【裁判字號】    97,易,2736
【裁判日期】    970813
【裁判案由】    竊盜
【裁判全文】
臺灣臺中地方法院刑事判決              97年度易字第2736號
被      告  乙○○
            甲○○
上列被告等因竊盜案件，經檢察官提起公訴（97年度偵字第1443
7號），被告等於本院行準備程序時就被訴事實為有罪之陳述，
經聽取當事人意見後，由本院裁定進行簡式審判程序，判決如下
：
    主  文
乙○○共同攜帶兇器竊盜未遂，累犯，處有期徒刑壹年，扣案之
一字起子壹支沒收。
甲○○共同攜帶兇器竊盜未遂，累犯，處有期徒刑拾月，扣案之
一字起子壹支沒收。
    事  實
一、乙○○前因竊盜案件，經本院以93年易字第2638號判處有期
    徒刑1年2月確定，又因施用毒品案件，經本院以93年訴字第
    2607號判處有期徒刑1年2月，上訴後，經臺灣高等法院臺中
    分院以94年上訴字第124號撤銷原判決，並分別就施用第一
    級毒品部分判處有期徒刑1年2月、施用第二級毒品部分判處
    有期徒刑3月，應執行有期徒刑1年4月確定；上開2判決復經
    臺灣高等法院臺中分院以94年聲字第521號裁定應執行有期
    徒刑2年5月，於民國96年4月3日縮短刑期假釋出監，於96年
    6 月27日假釋期滿而執行完畢。甲○○前因竊盜案件，經本
    院以95年易字第471號判處有期徒刑7月確定，於95年8月10
    日縮刑期滿而執行完畢。詎乙○○、甲○○仍不知悔改，復
    共同基於意圖為自己不法所有之犯意聯絡，於97年6月15日
    16時25分許，在臺中市○區○○街25號前，由甲○○則負責
    在旁把風，乙○○則持其所有、客觀上足供作兇器使用之一
    字起子1支，至陳鐶豊所有車號AH-4909號自用小貨車旁，以
    該起子擊破車窗玻璃，正著手欲竊取該車內之財物時（毀損
    部分未據告訴），適臺中市警察局第一分局員警巡邏至該處
    發現並逮捕乙○○、甲○○2人始未得逞，並扣得上開一字
    起子1支。
二、案經臺中市警察局第一分局報告臺灣臺中地方法院檢察署檢
    察官偵查起訴。
    理  由
一、上開犯罪事實，業據被告2人於偵訊中及本院審理時坦承不
    諱，核與證人即被害人陳鐶豊指訴之情節相符，並有扣押物
    品目錄表、查獲現場圖、臺中市警察局第一分局查獲員警職
    務報告書及現場照片4張在卷可稽，足認被告2人任意性自白
    與事實相符，從而本件事證明確，被告2人犯行均堪以認定
    ，應依法論科。
二、論罪科刑：
(一)、按刑法第321條第1項第3款之攜帶兇器竊盜罪，係以行為人
    攜帶兇器竊盜為其加重條件，此所謂兇器，其種類並無限制
    ，凡客觀上足對人之生命、身體、安全構成威脅，具有危險
    性之兇器均屬之，且祇須行竊時攜帶此種具有危險性之凶器
    為已足，並不以攜帶之初有行兇之意圖為必要，最高法院79
    年台上字第5253號著有判例可參。查被告2人行竊時，所持
    之一字起子為鐵製、柄約7、8公分、刃約10公分，此經本院
    當庭勘驗屬實（參見本院卷第34頁），依社會通念，自係客
    觀上足以殺傷人之生命、身體，而具有危險性之兇器無訛。
    復按被告以行竊之意思接近財物，並進而物色財物，即可認
    為竊盜行為之著手（最高法院82年度第2次刑事庭會議（二
    ）、最高法院84年台上字第4341號裁判參照），本件被告2
    人於前揭時、地，雖已著手實施竊盜行為，然尚未竊得財物
    前，即被發覺查獲，而未生取得財物之結果，故核被告2人
    所為，均係犯刑法第321條第2項、第1項第3款之攜帶兇器竊
    盜未遂罪。被告2人已著手於犯罪行為之實行而不遂，為未
    遂犯，應依刑法第25條第2項之規定減輕其刑。又被告2人就
    上開犯罪行為之實施，有犯意聯絡及行為分擔，均應論以共
    同正犯。
(二)、再被告2人均有如犯罪事實欄所載曾受有期徒刑執行完畢之
    前科，此有臺灣臺中地方法院檢察署刑案資料查註紀錄表及
    臺灣高等法院被告全國前案紀錄表各一份在卷足憑，其等於
    5年以內故意再犯本件有期徒刑以上之罪，為累犯，均應依
    刑法第47條第1項之規定，各加重其刑。爰審酌被告2人有上
    述前科素行，猶不知悔悟，正值青壯之年，卻不思以正途賺
    取所需，竟為竊盜行為，行為殊不可取，惟其犯罪未遂，犯
    後能坦承犯行，及其犯罪之動機、目的、手段等一切情狀，
    分別量處如主文所示之刑，以資懲儆。本件檢察官雖請求諭
    知被告2人均應於刑之執行前令入勞動場所強制工作，然保
    安處分係對受處分人將來之危險性所為拘束其身體、自由之
    處置，以達教化與治療之目的，為刑罰之補充制度，本諸法
    治國家保障人權之原理及刑法之保護作用，其法律規定之內
    容，應受比例原則之規範，使保安處分之宣告，與行為人所
    為行為之嚴重性，行為人所表現之危險性，及對行為人未來
    行為之期待性相當，司法院大法官會議釋字第471號解釋可
    資參照。查本件被告2人前雖均有竊盜前科，惟其本次犯罪
    次數僅1次，且係未遂，犯後亦能坦認犯行，足見其尚具悔
    意，審酌其行為之嚴重性、行為人所表現之危險性及對於未
    來行為之期待性，依憲法比例原則之規範，認本件量處被告
    如主文所示之刑，已足收懲儆之效，未達須以保安處分預防
    矯治之程度，尚無施以強制工作之必要，附此敘明。
(三)、至扣案之一字起子1支係被告乙○○所有，且供上開竊盜犯
    罪所用，業經被告2人供陳明確（本院卷第34頁），爰依刑
    法第38條第1項第2款規定，宣告沒收之。
據上論斷，應依刑事訴訟法第299條第1項前段、第273條之1第1
項，刑法第28條、第321條第2項、第1項第3款、第25條第2項、
第47條第1項、第38條第1項第2款，判決如主文。
本案經檢察官張容珊到庭執行職務
中    華    民    國    97    年    8     月    13    日
                  刑事第十四庭    法  官  洪堯讚
上正本證明與原本無異。
如不服本判決，應於收受送達後10日內向本院提出上訴書狀（應
敘述具體理由並附繕本）。
上訴書狀如未敘述理由，應於上訴期間屆滿後20日內補提理由書
於本院。
                                  書記官  沈慧玲
中    華    民    國    97    年    8     月    13    日
附錄論罪科刑法條：
中華民國刑法第321條
犯竊盜罪而有左列情形之一者，處六月以上、五年以下有期徒刑
：
一、於夜間侵入住宅或有人居住之建築物、船艦或隱匿其內而犯
    之者。
二、毀越門扇、牆垣或其他安全設備而犯之者。
三、攜帶兇器而犯之者。
四、結夥三人以上而犯之者。
五、乘火災、水災或其他災害之際而犯之者。
六、在車站或埠頭而犯之者。
前項之未遂犯罰之。


司法院資訊處製作；財團法人民間司法改革基金會備份。
